【裁判字號】    89,上易,1548
【裁判日期】    891228
【裁判案由】    詐欺等
【裁判全文】
臺灣高等法院臺南分院刑事判決               八十九年度上易字第一五四八號 Ｃ
      上  訴  人
      即  被  告  丁  ○  ○
      選任辯護人  查  名  邦  律師
右上訴人因詐欺等案件，不服臺灣臺南地方法院八十九年度易字第一０三四號中華民
國八十九年五月三十一日第一審判決（起訴案號：臺灣臺南地方法院檢察署八十八年
度偵字第一一四四０號），提起上訴，本院判決如左：
      主      文
上訴駁回。
      事      實
一、丁○○曾於八十六年間犯詐欺罪，經臺灣臺南地方法院判處有期徒刑一年，緩刑
    三年，仍緩刑中，猶不知悔改，明知原為王嘉慧所有之車牌號碼Ｊ七─二二二二
    號自小客車（ＢＭＷ牌，黑色），因車禍事故撞毀無法修復，且因其本身信用狀
    況不佳，為順利以該車辦理貸款，於八十七年八月間某日，在台南市○○○街「
    荷蘭首府」大樓處，應允給予丙○○佣金五萬元，而與丙○○基於犯意聯絡（丙○○部分已判罪確定），共同意圖為自己不法之所有，由丁○○於民國（下同）
    八十七年九月初，以新台幣（下同）二十萬元，在台南市○○○街王嘉慧住處，
    向王嘉慧買受上開自小客車，過戶登記為丙○○所有，再由丙○○委由不知名之
    友人偽造智富資訊企業社丙○○之在職證明，持向南紡企業股份有限公司（下稱
    南紡公司）辦理分期附條件買賣，致南紡公司陷於錯誤，於八十七年九月十九日
    與丙○○訂立附條件買賣契約，並由丁○○貸得六十萬元，約定自八十七年十一
    月二日起，分二十三期，按月償付三萬二千肆百元，詎丁○○僅繳交三期分期付
    款額計玖萬柒仟貳佰元後，自八十八年一月起即未繳交，詐得款項，花用殆盡，
    迄未償還，足以生損害於南紡公司，經警循線而查知上情。
二、案經台南市警察局移請臺灣台南地方法院檢察署檢察官偵查起訴。
      理      由
一、訊據被告丁○○對以二十萬元向王嘉慧購得上開自小客車，因信用不佳，應允給
    予丙○○佣金，將該自小客車過戶登記予丙○○所有，並以丙○○名義與南紡公
    司訂立附條件買賣契約辦理貸款六十萬元部分，固不否認，惟辯稱：上開自小客
    車伊已交由乙○○修復，嗣乙○○因犯案入獄，致該車不知去向，而貸得之款，
    因投資虧損，而無法償還，並無詐欺之意圖等語。惟查：
    （一）上開車號Ｊ七─二二二二號自小客車，因車禍事故而撞毀，有報載所附照
          片影本一紙附卷可稽，以報載照片觀之，該自小客車已近全毀，實難修復
          ，且價值所剩無幾，雖被告丁○○辯稱欲將該自小客車交由乙○○修復後
          再貸款，惟證人乙○○於偵訊、原審及本院審理時始終結證供稱：伊並不
          認識被告丁○○，亦未幫其修理系爭車輛（詳偵查卷第十八頁、原審卷第
          三十五頁、本院八十九年十二月七日訊問筆錄），是被告丁○○所辯上開
          自小客車伊已交由乙○○修復，嗣乙○○因犯案入獄，致該車不知去向一
          節，殊不足採。該自小客車既未送修，已無價值，而向南紡公司詐稱：擬
          貸款修車，並以附條件買賣契約之方式詐貸六十萬元，其有詐欺之意圖已
          甚明確。
    （二）另同案已判刑確定之被告丙○○亦稱：丁○○稱因信用不佳，要以伊名義
          辦理貸款，並答應要給伊幾萬元當佣金，伊乃委請友人取得任職智富資訊
          企業社之在職證明，向南紡公司辦理分期付款附條件買賣，分期付款金額
          由丁○○負責繳納等語屬實，核與南紡公司承辦人甲○○指訴情節相符，
          復有被告丙○○偽造任職智富資訊企業社在職證明書影本乙紙、萬通商業
          銀行入戶電匯匯款通知單影本乙紙、丙○○與南紡公司簽訂之附條件買賣
          契約書及動產擔保交易附條件買賣設定登記申請書影本各乙份附卷可憑。
    （三）綜上所述，被告以撞毀之車輛，借修車之名義，夥同丙○○，偽造在職證
          明書，冒充貸款，詐得款項，既未修車，亦不還錢，其蓄意詐欺之犯行，
          甚為明確，空言否認，並無詐欺云云，顯係圖卸刑責之詞，不足採信，犯
          行堪以認定。
二、查被告意圖為自己不法之所有，以詐術使人將本人之物交付，核其所為係犯刑法
    第三百三十九條第一項之詐欺罪，又行使偽造特種文書，足以生損害於他人，係
    犯刑法第二百十六條、第二百十二條之行使偽造特種文書罪。被告與丙○○就上
    開犯行間，有犯意聯絡及行為分擔，均應論共同正犯。其偽造特種文書之低度行
    為為行使之高度行為所吸收，不復另論。而所犯上開行使偽造特種文書、詐欺二
    罪間，有方法結果之牽連關係，應從一重之詐欺罪處斷。
三、原審審理結果，認被告罪証明確，適用刑法第二百十二條、第二百十六條、第三
    百三十九條第一項、第五十五條、第二十八條、罰金罰鍰提高標準條例第一條前
    段，並審酌被告前犯詐欺罪，於緩刑期間，猶不知悔改，及其犯罪之動機、目的
    、手段、所生危害及犯罪後態度等一切情狀，量處有期徒刑壹年，認事用法俱無
    不合，量刑亦稱妥適，被告等上訴意旨否認犯罪，空言指摘原判決不當，並無可
    取，為無理由，應予駁回。
據上論斷，應依刑事訴訟法第三百六十八條，判決如主文。
本案經檢察官劉欽銘到庭執行職務
中    華    民    國      八十九      年      十二      月      二十八  日
                                  臺灣高等法院臺南分院刑事第六庭
                                      審判長法官  林    金    村
                                            法官  顏    基    典
                                            法官  戴    勝    利
右正本證明與原本無異。
不得上訴。
                                      法院書記官  吳    銘    添
中    華    民    國      八十九      年      十二      月     二十九   日
附錄法條：
刑法第三百三十九條第一項：意圖為自己或第三人不法之所有，以詐術使人將本人或
                          第三人之物交付者，處五年以下有期徒刑、拘役或科或
                          併科一千元以下罰金。


司法院資訊處製作；財團法人民間司法改革基金會備份。
